臺灣高等法院刑事判決
上　訴　人
即　被　告　甲○○
上列上訴人因違反毒品危害防制條例案件，不服臺灣新竹地方法
院94年度訴字第577號，中華民國94年8月31日第一審判決（起訴
案號：臺灣新竹地方法院檢察署94年度毒偵字第1241號），提起
上訴，本院判決如下：
    主  文
上訴駁回。
    事  實
一、甲○○前於民國（下同）90年間，因施用毒品案件，經臺灣
    新竹地方法院以90年度毒聲字第1092號裁定送觀察、勒戒，
    於90年8月1日進入勒戒處所執行觀察勒戒，同年月22日因無
    繼續施用傾向出所，同年月31日執行完畢。
二、甲○○不思戒除毒癮，復基於施用第二級毒品安非他命之犯
    意，於94年5月17日，在新竹市○區○○○路162巷1弄26號
    ，非法施用安非他命一次。又另行基於施用第一級毒品海洛
    因之犯意，於同年月19日下午3時許回溯26小時內之某時，
    在不詳處所，以不詳方法，施用海洛因一次。嗣為警於94年
    5月19日13時40分許，在新竹市○區○○○路162巷1弄26 號
    查獲，並經警採集其尿液送驗，結果呈海洛因代謝之嗎啡陽
    性反應、甲基安非他命陽性反應，而悉上情。
三、案經新竹市政府警察局報告臺灣新竹地方法院檢察署檢察官
    偵查起訴。
    理  由
一、上訴人即被告甲○○於原審及本院審理中坦承於上開時地施
    用安非他命之事實不諱，然矢口否認有何施用海洛因之情事
    ；辯稱：目前空氣食物污染嚴重，是否有可能因此導致檢驗
    結果呈嗎啡陽性反應云云。經查：
    (一)被告於警局所採取之尿液，經送臺灣檢驗科技股份有限公
      司，以氣相層析質譜儀分析法檢驗（參見偵查卷第20頁）
      ，此方法可完全排除偽陽性之干擾，為目前最具公信力的
      檢驗方法，有法務部調查局第六處87年9月29日（87）發
      技（一）字第87074574號函在卷足憑（見原審卷第29頁、
      30頁）。前述臺灣檢驗科技股份有限公司所使用之檢驗方
      法既為氣相層析質譜儀法，自可完全排除毒品偽陽性之干
      擾，其檢驗結果堪可採信。而被告自始即未抗辯上開檢驗
      之尿液非其所有，且陳稱與警察並無任何過節等語（參見
      原審卷第15頁至第16頁背面），另查並無其他可疑跡證存
      在，尚堪認定所檢驗之尿液確係被告所有，且排除警方在
      尿液中擅加毒品以故陷被告於罪之可能。此外，復無其他
      任何積極事證，足資顯示上開尿液檢驗結果有可能錯誤，
      自無由僅憑被告堅詞否認施用毒品，即有再將尿液送請複
      驗一次之必要性，否則在眾多被告單純否認犯罪而無其他
      證據之情形下，均需將尿液再送請相關機關複驗，方得以
      確定被告犯行，此勢將形成司法資源無謂的浪費。再者，
      被告抗辯空氣食物污染嚴重可能造成檢驗結果錯誤一節，
      亦顯無理由，被告請求將尿液再送複驗。本院認為無再送
      其他機關複驗之必要。
    (二)按「海洛因經注射入人體後，約百分之八十於24小時內自
      尿中排出，一般而言，尿液中能否驗出嗎啡陽性反應，與
      其投與量、投與途徑、採尿時間、個人體質及檢驗方法之
      靈敏度有關，國外曾有文獻報導注射6毫克之海洛因鹽酸
      鹽，其代謝物嗎啡之平均可檢出時限約為26小時。」，此
      有行政院衛生署藥物食品檢驗局（81）藥檢壹字第81148
      85號函一紙附卷可按（參見原審卷第28頁）。是依上開事
      證，佐以被告之尿液檢驗報告，則被告於94年5月19日下
      午3時許採尿送驗時回溯26小時內之某時，在不詳處所，
      施用第一級毒品海洛因之犯行，堪以認定。
    (三)被告施用第二級毒品安非他命之事實，除經其自白外，其
      為警查獲所採尿液，經臺灣檢驗科技股份有限公司鑑定，
      確呈甲基安非他命陽性反應，此有臺灣檢驗科技股份有限
      公司94年6月5日濫用藥物尿液檢驗報告一份附卷可稽（參
      見偵查卷第20頁），堪認被告確有施用第二級毒品安非他
      命之犯行無訛。
    (四)綜上所述，被告否認施用第一級毒品部分，不足採信，其
      施用第一級毒品與施用第二級毒品犯行均堪認定。
二、論罪及科刑：
    (一)查海洛因、安非他命分別係毒品危害防制條例所列管之第
      一級、第二級毒品，此為該條例第2條第2項第1款、第2款
      所明定。核被告於觀察勒戒、強制戒治執行完畢後，5年
      以內再犯施用第一級毒品海洛因、第二級毒品安非他命之
      行為，係犯毒品危害防制條例第10條第1項之施用第一級
      毒品罪、同條第2項之施用第二級毒品罪。被告分別持有
      第一級毒品海洛因、第二級毒品安非他命之低度行為，應
      分別為施用第一級毒品及第二級毒品之高度行為所吸收，
      均不另論罪。
    (二)被告所犯上述施用第一級毒品罪及施用第二級毒品罪二罪
      間，行為不同，罪名有異，犯意各別，應予分論併罰。
    (三)原審審酌被告犯罪之動機、本次吸食海洛因、安非他命之
      頻率、曾有施用毒品之前科仍不知戒除，惟所犯之施用毒
      品犯行乃戕害自己身心健康，並未危及他人，併其犯後否
      認部分犯行未見悔意，犯罪態度不佳等一切情狀，適用毒
      品危害防制條例第10條第1項、第2項，刑法第11條前段、
      第51條第5款（原審於判決論結欄贅引罰金罰鍰提高標準
      條例第二條），就被告施用第一級毒品部分判處有期徒刑
      10月；就被告施用第二級毒品部分，判處有期徒刑3月。
      而後合併定應執行刑為有期徒刑1年，經核並無不合。
三、被告提起上訴，指其並無施用第一級毒品海洛因，另指法院
    量刑過重云云。惟被告否認施用第一級毒品部份，不足採信
    ，已如前述。又量刑本屬法院之職權，原審已於理由欄內敘
    明量刑審酌之一切情狀，且原審量刑亦無失之於過重之情形
    ，被告之上訴，核無理由，應予駁回。
據上論斷，應依刑事訴訟法第368條，判決如主文。
本案經檢察官張秋雲到庭執行職務。
中　　華　　民　　國　　94　　年　　11　　月　　22　　日
　　　　　　　　　刑事第十四庭審判長法  官  張連財
                                    法  官  楊照男
                                    法  官  林明俊
以上正本證明與原本無異。
施用第一級毒品部分如不服本判決，應於收受送達後十日內向本
院提出上訴書狀，其未敘述上訴之理由者並得於提起上訴後十日
內向本院補提理由書（均須按他造當事人之人數附繕本）。
施用第二級毒品部分不得上訴。
                                    書記官  蕭進忠
中　　華　　民　　國　　94　　年　　11　　月　　29　　日
附錄論罪科刑法條：
毒品危害防制條例第10條第1項、第2項：
施用第一級毒品者，處 6 月以上 5 年以下有期徒刑。
施用第二級毒品者，處 3 年以下有期徒刑。
